【裁判字號】    96,訴,2684
【裁判日期】    970306
【裁判案由】    營業稅
【裁判全文】
臺北高等行政法院裁定
                                     96年度訴字第02684號
原      告  鼎佑暘營造股份有限公司
代  表  人  甲○○（董事長）
被      告  財政部臺灣省北區國稅局
代  表  人  陳文宗（局長）
訴訟代理人  乙○○
上列當事人間因營業稅事件，原告不服財政部中華民國94年8 月
12日台財訴字第09400215050 號（案號：第00000000號）訴願決
定，提起行政訴訟，本院裁定如下：
    主  文
原告之訴駁回。
訴訟費用由原告負擔。
    理  由
一、按撤銷訴訟之提起，應於訴願決定書送達後2 個月之不變期
    間內為之，此為行政訴訟法第106 條第1 項前段所明定。又
    原告之訴，有起訴逾越法定期限者，行政法院應以裁定駁回
    之，同法第107 條第1 項第6 款亦有明文。
二、按訴願文書之送達，依訴願法第47條第3 項準用行政訴訟法
    第71條第1 項、第2 項規定：「（第1 項）送達，於應受送
    達人之住居所、事務所或營業所行之。但在他處會晤應受送
    達人時，得於會晤處所行之。（第2 項）對於法人、機關、
    非法人之團體之代表人或管理人為送達者，應向其事務所、
    營業所或機關所在地行之。但必要時亦得於會晤之處所或其
    住居所行之。」第72條第1 項、第2 項規定：「送達於住居
    所、事務所、營業所或機關所在地不獲會晤應受送達人者，
    得將文書付與有辨別事理能力之同居人、受僱人或願代為收
    受而居住於同一住宅之主人。（第2 項）前條所定送達處所
    之接收郵件人員，視為前項之同居人或受僱人。」第73條第
    1 項、第2 項規定：「（第1 項）送達不能依前2 條規定為
    之者，得將文書寄存於送達地之自治或警察機關，並作送達
    通知書二份，一份黏貼於應受送達人住居所、事務所或營業
    所門首，一份交由鄰居轉交或置於應受送達人之信箱或其他
    適當之處所，以為送達。（第2 項）前項情形，如係以郵務
    人員為送達人者，得將文書寄存於附近之郵政機關。」第74
    條規定：「（第1 項）應受送達人拒絕收領而無法律上理由
    者，應將文書置於送達處所，以為送達。（第2 項）前項情
    形，如有難達留置情事者，準用前條之規定。」
三、查原告不服被告93年1 月15日北區國稅法一字第0930005412
    號重核復查決定，於94年3 月1 日以「訴願理由書」提起訴
    願（訴願卷第6 、7 頁），該訴願理由書記載原告地址為桃
    園縣桃園市○○路21-2號2 樓、代表人甲○○地址為臺北縣
    中和市○○街14巷47之1 號。茲因財政部將訴願決定書以掛
    號郵寄遭退回，乃函請被告查明應受送達人現在實際之住居
    所或事務所或再為送達，嗣經被告所屬桃園分局查明原告業
    已擅自歇業、他遷不明，原告代表人甲○○地址亦變更為臺
    北縣中和市○○街14巷57之1 號，並委請臺北縣政府警察局
    中和分局秀山派出所派員於95年1 月27日前往臺北縣中和市
    ○○街14巷57之1 號查訪甲○○，陳稱：其於93年居住該址
    ，93年以前居住在臺北縣中和市○○街14巷47之1 號等語，
    復有甲○○親簽之查訪記錄附訴願卷（第49頁）可按，被告
    所屬桃園分局乃將訴願決定書向原告代表人甲○○地址臺北
    縣中和市○○街14巷57之1 號為寄存送達（送達時間95 年2
    月14日），此有營業稅籍資料查詢表（第44頁）、戶籍資料
    表（93年4 月7 日遷入該址，第45頁）、送達證書（第47頁
    ）附訴願卷可稽。本院並依職權向臺灣郵政股份有限公司函
    查上開訴願決定書之送達方法究竟是「未獲會晤本人亦無受
    領文書之同居人、受僱人或應受送達處所之接收郵件人員」
    ，或是「應受送達之本人、同居人、受僱人或應受送達處所
    之接收郵件人員拒絕收領？」並請一併查明如係後者，該拒
    絕收領者究係何人。經臺灣郵政股份有限公司板橋郵局以96
    年10月18日板郵字第0960300199號函復：「本轄中和郵局95
    年2 月10日及13日投遞2 次，因未獲會晤本人亦無受領文書
    之同居人、受僱人或應受送達處所之接收郵件人員，按章於
    同年2 月14日寄存中和秀山郵局，並作送達通知書二份，一
    份於黏貼於應受送達人住居所門首，一份置於該受送達處所
    信箱內，以為送達。」並檢附勾選為「未獲會晤本人亦無受
    領文書之同居人、受僱人或應受送達處所之接收郵件人員」
    之送達證書影本到院，有該郵局函及送達證書影本附本院卷
    第41、42頁足憑。是訴願決定書自於95年2 月14日郵寄送達
    於原告代表人甲○○地址臺北縣中和市○○街14 巷57之1號
    ，因未獲會晤本人亦無受領文書之同居人、受僱人或應受送
    達處所之接收郵件人員，而於同年2 月14日寄存於中和秀山
    郵局，即發生送達之效力。原告主張究係原告代表人本人拒
    收或何人拒收，事實未明云云，尚非可採。故本件原告提起
    行政訴訟之期間，應自95年2 月15日起算；又原告設址於臺
    北縣，應扣除在途期間2 日，計原告提起行政訴訟之期間，
    至95年4 月16日（星期日）屆滿，因該末日為星期例假日，
    以次日即同年月17日（星期一）代之。原告遲至96年7 月31
    日始向本院提起行政訴訟，此有本院加蓋於訴狀上收文戳記
    所載日期可考，已逾法定不變期間。其提起本件訴訟依首開
    法條規定，顯非合法，應予駁回。
四、依行政訴訟法第107 條第1 項第6 款、第104 條、民事訴訟
    法第95條、第78條，裁定如主文。
中    華    民    國    97    年    3    月      6    日
                    臺北高等行政法院第五庭
                              審判長法  官  張瓊文
                                    法  官  王碧芳
                                    法  官  胡方新
上為正本係照原本作成。
如不服本裁定，應於送達後10日內向本院提出抗告狀（須按他造
人數附繕本）。
中    華    民    國    97    年    3    月      6    日
                                    書記官  黃玉鈴


司法院資訊處製作；財團法人民間司法改革基金會備份。
